【裁判字號】    97,交易,79
【裁判日期】    971208
【裁判案由】    公共危險等
【裁判全文】
臺灣基隆地方法院刑事判決              97年度交易字第79號
公  訴  人  臺灣基隆地方法院檢察署檢察官
被      告  丙○○
上列被告因公共危險等案件，經檢察官提起公訴（97年度偵字第
4377號），被告就被訴事實為有罪之陳述，本院裁定改依簡式審
判程序審理後判決如下：
    主  文
丙○○服用酒類，不能安全駕駛動力交通工具而駕駛，累犯，處
有拘役肆拾日，如易科罰金，以新台幣壹仟元折算壹日。
被訴過失傷害部分，公訴不受理。
    事  實
一、丙○○前因偽造有價證券案件，經臺灣士林地方法院以88年
    度第498號判處有期徒刑1年10月，再經臺灣高等法院以88年
    度第4669號判決駁回上訴確定，並於民國94年8月25日假釋
    ，所餘刑期付保護管束，嗣於同年11月27日保護管束期滿，
    未經撤銷假釋，以執行完畢論。詎仍不知悔改，於97年10月
    13日晚間7時至11時許，在臺北縣板橋市某海產店飲用啤酒6
    瓶，其明知自己飲酒已過量，反應能力減低，已不能安全駕
    駛動力交通工具，猶於同日晚間11時許，駕駛車牌號碼
    2E-2607號自用小貨車欲返家，嗣於14日凌晨0時45分許，沿
    基隆市○○區○○路由西往東行駛，行經永富路與崇智街口
    時，因酒後注意力降低，不慎撞擊由乙○○所駕駛搭載陳慧
    玲沿基隆市○○街由北往南行駛車牌號碼4035-KL號自用小
    客車之車頭，致乙○○受有胸部挫傷之傷害（過失傷害部分
    業據撤回告訴，詳後述），經警到場處理，測得其呼氣中所
    含酒精濃度達每公升1.03毫克，因而查獲上情。
二、案經基隆市警察局第三分局報請臺灣基隆地方法院檢察署檢
    察官偵查起訴。
    理  由
壹、程序事項：
一、按簡式審判程序、簡易程序及第376 條第1 款、第2 款所列
    之罪之案件外，第一審應行合議審判，刑事訴訟法第284 條
    之1定有明文，本件被告丙○○所犯之罪，核屬同法第376第
    1款之罪，是依上開規定，本件即非屬合議審判案件，合先
    敘明。
二、又被告所犯者非為死刑、無期徒刑、最輕本刑為3 年以上有
    期徒刑之罪或高等法院管轄第一審案件，其於準備程序進行
    中，先就被訴事實為有罪之陳述，經告知其簡式審判程序之
    旨，並聽取公訴人、被告之意見後，本院乃依刑事訴訟法第
    第273 條之1 第1 項之規定，裁定改以簡式審判程序進行本
    案之審理，是本案之證據調查，依刑事訴訟法第27 3條之2
    之規定，即不受同法第159 條第1 項、第161 條之2 、第16
    1 條之3 、第163 條之1 及第164 條至第170 條規定之限制
    。
貳、實體事項：
一、上開事實，業據被告於警詢、檢察官偵查及本院審理時坦承
    不諱，核與證人陳慧玲、乙○○於警詢及檢察官偵查時證述
    之情節相符，並有現場圖、肇事車輛照片在卷可稽；而被告
    經警以儀器測試後，呼氣中酒精濃度達達每公升1.03毫克，
    此有酒精濃度測試表附卷可稽，參以被告於駕車行駛過程中
    ，撞及乙○○所駕駛之自小貨車，而警方對於被告所作平衡
    檢測不合格，此有汽機車駕駛人酒後生理平衡檢測紀錄表可
    稽，且警方據報到場時，發現被告有酒後駕車之情形，此有
    刑法第185條之3案件測試觀察紀錄表供參，堪信被告於行為
    時，確因飲用酒類，處於無法安全駕駛動力交通工具之狀態
    ，足認被告之自白與事實相符，本件事證明確，被告犯行應
    堪認定。
二、論罪科刑部分
(一)、核被告所為，係犯刑法第185條之3服用酒類不能安全駕駛動
    力交通工具而駕駛罪。又被告曾受如事實欄所載之徒刑執行
    完畢，此有臺灣高等法院被告前案紀錄表在卷供參，其受徒
    刑之執行完畢，再為本件公共危險犯行，係於5年以內故意
    再犯有期徒刑以上之罪，為累犯，應依刑法第47條第1項之
    規定加重其刑。
(二)、爰審酌被告明知酒後駕車在道路上行駛，因注意與反應能力
    降低，對一般往來之公眾具有高度危險性，竟仍執意酒後駕
    車，罔顧公眾往來安全，致撞擊被害人乙○○所駕駛之自小
    貨車，衡其於為警查獲後，其呼氣酒精濃度值高達每公升1.
    03毫克，惟慮及被告犯後坦承之態度等一切情狀，量處如主
    文所示之刑，併諭知易科罰金之折算標準。
參、公訴不受理方面
一、公訴意旨另以：被告丙○○於上開時、地飲用啤酒6瓶後，
    其明知自己飲酒已過量，反應能力減低，已不能安全駕駛動
    力交通工具，猶於同日晚間11時許，駕駛車牌號碼2E-2607
    號自用小貨車欲返家，嗣於14日凌晨0時45分許，沿基隆市
    七堵區○○路由西往東行駛，行經永富路與崇智街口時，因
    酒後注意力降低，按當時又無不能注意之情事，竟因酒後反
    應遲鈍，不慎撞擊由乙○○所駕駛搭載陳慧玲沿基隆市○○
    街由北往南行駛車牌號碼4035-KL號自用小貨車之車頭，致
    乙○○受有胸部挫傷之傷害，因認被告涉犯刑法第284條第1
    項前段之過失傷害罪嫌等情。
二、按告訴乃論之罪，告訴人於第一審辯論終結前得撤回其告訴
    ，又告訴經撤回者，應諭知不受理之判決，並得不經言詞辯
    論為之，刑事訴訟法第238條第1項、第303條第3款及第307
    條分別定有明文。
三、本件被告被訴過失傷害部分，檢察官認被告係涉犯刑法第
    284條第1項前段之過失傷害罪，依同法第287條前段之規定
    ，須告訴乃論，而告訴人乙○○於97年11月28日本院準備程
    序調查時當庭撤回告訴，此有撤回告訴聲請狀及當日訊問筆
    錄在卷可稽，依據前開規定，本件就過失傷害部分，爰不經
    言詞辯論，逕行諭知不受理之判決。
肆、據上論斷，應依刑事訴訟法第284條之1、第273條之1第1項
    、第299條第1項前段、第303條第3款、第307條，刑法第185
    條之3、第47條第1項、第41條第1項前段，刑法施行法第1條
    之1，判決如主文。
本案公共危險部分，經檢察官甲○○到庭執行職務。
中    華    民    國    97    年    12    月    8    日
                    交通法庭法  官  陳伯厚
以上正本證明與原本無異。
如不服本判決應於收受送達後10日內向本院提出上訴書狀，並應
敘述具體理由；其未敘述上訴理由者，應於上訴期間屆滿後20日
內向本院補提理由書 (均須按他造當事人之人數附繕本)「切勿
逕送上級法院」。
中    華    民    國    97    年    12    月    11    日
                            書記官  黃士元
附錄論罪法條：
中華民國刑法第185條之3
服用毒品、麻醉藥品、酒類或其他相類之物，不能安全駕駛動力
交通工具而駕駛者，處 1 年以下有期徒刑、拘役或科或併科 15
萬元以下
罰金。


司法院資訊處製作；財團法人民間司法改革基金會備份。
